---
title: "Exploration des données"
output: html_document
---

```{r setup, include=FALSE}
knitr::opts_chunk$set(echo = TRUE)
library(tidyverse)
```

## Description
Ces données sont les ventes provenant d'un seul magasin lors du Black Friday.
Le magasin veut mieux comprendre le comportement des consommateur sur différents produits.
Selon Kaggle, le problème principal est un problème de regression. On essaie de prédire la variable quantité d'achat à l'aide des autres variables. Ce problème peut également être vu comme un problème de régression.

## Questions que l'on peut se poser

Sociologie

- Age
- Métier
- Ancienneté dans la ville
- Marié, pas marié
- Sexe

Commercial

- Performance des produit (via ID)
- Catégorie de produit qui se vendent le mieux

## Visu

```{r gender}
bf <- read.csv("dataset.csv", header=T)
summary(bf)
head(bf)


ggplot(data = bf) + 
  geom_bar(mapping = aes(x = Age, y = ..count.., fill = Age)) + 
  labs(title = 'Age of Customers')
```

```{r gender}
bf_gender = bf %>% select(User_ID, Gender) %>% group_by(User_ID) %>% distinct()
summary(bf_gender)
ggplot(data = bf_gender) + 
  geom_bar(mapping = aes(x = Age, y = ..count.., fill = Age)) + 
  labs(title = 'Age of Customers')
```